【裁判字號】    89,親,42
【裁判日期】    891018
【裁判案由】    否認子女
【裁判全文】
臺灣高雄地方法院民事判決  八十九年度親字第四十二號
    原        告  丙○○○
    被        告  甲○○
    兼法定代理人  乙○○
右當事人間否認子女事件，本院判決如左：
    主    文
確認被告甲○○（民國八十七年三月十五日生）非被告乙○○與原告丙○○○之婚生
子。
訴訟費用由被告負擔。
    事    實
甲、原告方面：
一、聲明：求為判決如主文所示。
二、陳述：原告丙○○○與被告乙○○於民國七十七年四月十五日在烏拉圭、洛嘉省
    結婚。嗣後個性不合，於八十四年三月十五日協議辦理離婚登記。又因感情尚有
    復合之機，經相處數月，又於八十五年一月五日再度辦理結婚。歷經一年，實感
    復合之錯，於八十五年十月十五日起便分居，遲至八十六年九月廿六日始辦理離
    婚手續。原告丙○○○於八十五年底認識現任丈夫林再生，後論及婚嫁，於八十
    七年三月十五日產下一女甲○○，因手續上之文件，需要往返兩國，異常繁瑣，
    乃拖延至八十八年三月十九日方得以辦妥結婚手續，並於八十八年三月廿日至戶
    政事務所辦理結婚登記登記，惟甲○○迄今未辦理戶口登記。為此，求為判決否
    認甲○○為原告丙○○○與乙○○所生之子女。
三、證據：提出出生證明書、戶籍謄本各一件為證。
乙、被告方面：其聲明陳述略為甲○○確非其與原告丙○○○所生之子女，因兩人早
    已分居等情。
丙、本院依職權囑託高雄醫學大學附設中和紀念醫院（以下簡稱高醫）鑑定被告乙○○與甲○○間是否具有親子關係。
    理    由
一、按妻之受胎，係在婚姻關係存續中者，推定其所生子女為婚生子女；前項推定，
    如夫妻之一方能證明妻非自夫受胎者，得提起否認之訴，民法第一千零六十三條
    第一項、第二項前段定有明文。
二、原告主張被告甲○○雖係伊與被告乙○○於婚姻關係存續中所生之子，惟被告甲○○實並非伊自被告乙○○受胎所生，而係與訴外人林再生同居受胎而生之事實
    ，業據提出出生證明書、戶口名簿為證，且被告乙○○亦自陳原告於受胎期間並
    未與其同居等語明確；復經本院囑託高醫鑑定被告甲○○、乙○○間是否具有親
    子關係，依該院鑑定結果為：「根據人類遺傳標記檢查結果顯示，否定甲○○與
    乙○○之親子關係。」，有該院八十九年八月九日KMC-BB-PT-259號親子鑑定結
    果報告書一份在卷可稽。由此足證被告甲○○與乙○○間並無親子關係，則甲○○非自被告乙○○受胎所生之事實自堪認定。
三、綜上所述，被告甲○○既非原告自被告乙○○受胎所生之子女。從而，原告依民
    法第一千零六十三條第二項前段之規定，訴請確認被告甲○○非被告乙○○與原
    告之婚生子女，即屬正當，應予准許。
四、據上論結，本件原告之訴為有理由，依民事訴訟法第七十八條，判決如主文。
中      華      民      國    八十九    年      十      月     十八     日
                              臺灣高雄地方法院民事庭
~B法      官  莊松泉
右正本證明與原本無異。
如不服本判決，應於送達後廿日內，向本院提出上訴狀。
~B法院書記官  林誠桂
中      華      民      國    八十九    年      十      月     十八     日


司法院資訊處製作；財團法人民間司法改革基金會備份。
